臺灣臺南地方法院刑事判決　　　　　　 96年度簡上字第420號
　　上　訴　人　乙○○
上列上訴人因詐欺案件，不服本院九十六年度簡字第二四０九號
中華民國九十六年七月九日第一審判決（聲請案號：九十六年度
偵字第四三七八號），提起上訴，本院管轄之第二審合議庭判決
如下：
    主  文
原判決撤銷。
乙○○幫助共同意圖為自己不法之所有，以詐術使人將本人之物
交付，累犯，處有期徒刑肆月，如易科罰金，以新臺幣壹仟元折
算壹日，減為有期徒刑貳月，如易科罰金，以新台幣壹仟元折算
壹日。
    事實及理由
一、本件除原判決認定被害人於95年12月24日匯入被告帳戶之金
    額新台幣（下同）93000元，係83000元之誤，總共金額1220
    53元，係112053元之誤載，應予更正外，其餘犯罪事實、證
    據，原審所採認並無不合，爰引用第一審簡易判決書之記載
    （如附件）。
二、查自稱「豆豆」之不詳姓名成年人與所屬詐騙集團成員共同
    所為，係犯刑法第二十八條、第三百三十九條第一項之共同
    詐欺取財罪。而被告基於幫助詐騙集團上開共同詐欺取財犯
    罪之未必故意，而幫助之，應依刑法第三十條第一項前段規
    定，論以共同詐欺取財罪之幫助犯，並依同條第二項之規定
    ，按正犯之刑度減輕之。被告曾於民國九十四年間因犯偽造
    文書罪，經台灣台北地方法院判處有期徒刑一年六月，於九
    十五年十一月八日假釋期滿執行完畢，有台灣高等法院被告
    全國前案紀錄表一紙附卷可按，其於五年內再犯本件有期徒
    刑以上之罪，應依累犯規定依法加重其刑，其刑有加重及減
    輕，應依法先加重後減輕。原審以被告罪證明確，量處被告
    有期徒刑肆月，並諭知如易科罰金，以新臺幣壹仟元折算壹
    日，量刑亦屬妥適。上訴意旨仍執陳詞指摘原審判決認事用
    法違誤，於審理中復辯稱：伊與詐騙集團、被害人甲○○沒
    有關係，伊完全不認識渠等，伊並沒有任何幫助詐騙犯意；
    伊是在不知情的情形下遺失的，伊連同身分證及其他家的銀
    行的存摺均遺失，伊台塑股票要作處理（將股利匯入一銀的
    帳戶）時，才發現遺失存摺，伊知道遺失之後有作處理，處
    理時發現伊帳戶出現警示並有打電話給霧峰分局的承辦警員
    ，並有主動接受調查；密碼寫在存摺上是伊之習慣；存摺與
    金融卡會同時遺失是因為當時伊跟我太太吵架，伊將貴重物
    品一起攜帶外出才會同時遺失云云。無非事後畏罪卸責之詞
    ，不足採信，其上訴固無理由。惟被告犯罪之時間，係在九
    十六年四月二十四日之前，合於依中華民國九十六年罪犯減
    刑條例第二條所定減刑條件，且無同條例第三條所定之不得
    減刑情形，應依該例減其宣告刑二分之一，原審未及審酌，
    尚有未合。惟原判決既有上開未合，本院自應予撤銷改判。
    爰審酌被告有上開偽造文書等前科，素行欠佳，有上開前案
    紀錄表足憑，竟不思以正當途徑賺取金錢，復提供金融帳戶
    存摺、提款卡物換取金錢，幫助詐欺取財犯罪，使詐騙犯罪
    者易於脫免處罰，難為追查，被害人受有金錢損害，詐騙集
    團猖獗，犯後飾詞圖卸刑責，態度欠佳，惟犯罪所得代價非
    多等一切情狀，量處如主文第二項所示之刑，並諭知如易科
    罰金之折算標準，且依上開條例第二條規定減其宣告刑二分
    之一，及諭知易科罰金之折算標準，以示懲儆。又本件事證
    已明，被告聲請本院調查其是否於96年1月11日下午約14 ：
    00時許就近至桃園市警察分局埔子派出所請求協助，且於離
    開埔子派出所後，立即利用埔子派出所旁OK便利商店騎樓之
    公用電話向相關銀行先行申請存摺掛失手續，並主動與台中
    縣警警察局霧峰分局承辦警官聯繫約定配合調查時間之事實
    ，並要求調閱當時錄影、錄音為證乙節，因縱令所辯上述乙
    節屬實，既無法排除係其事後為彌縫罪跡所為，自無解於本
    案幫助共同詐欺罪責之成立，自無調查之必要，併此敘明。
三、據上論斷，應依刑事訴訟法第四百五十五條之一第一項、第
    三項、第三百六十九條第一項前段、第三百七十三條、第三
    百六十四條、第二百九十九條第一項前段，刑法第三十條、
    第二十八條、第三百三十九條第一項、第四十七條第一項、
    第四十一條第一項前段，刑法施行法第一條之一，中華民國
    九十六年罪犯減刑條例第二條第一項第三款、第七條、第九
    條，判決如主文。
中　　華　　民　　國　　96　　年　　12　　月　　28　　日
                  刑事第一庭  審判長法  官  陳顯榮
                                    法  官  鍾邦久
                                    法  官  柯顯卿
上為正本證明與原本無異。
本件不得上訴。
                                    書記官  黃鋕偉
中　　華　　民　　國　　96　　年　　12　　月　　28　　日
